【裁判字號】    92,聲,277
【裁判日期】    920313
【裁判案由】    
【裁判全文】
臺灣士林地方法院民事裁定  九十二年聲字第二七七號
    聲  請  人  乙○○
                丙○○
    相  對  人  甲○○
右聲請人聲請保全證據事件，本院裁定如左：
    主      文
聲請駁回。
聲請費用由聲請人負擔。
    理      由
一、本件聲請意旨如附件聲請狀所載。
二、按證據有滅失或礙難使用之虞，或經他造同意者，得向法院聲請保全，就確定事
    物之現狀有法律上利益並有必要時，亦得聲請為鑑定、勘驗或保全書證，固為民
    事訴訟法第三百六十八條第一項所明定。惟證據保全程序，屬於特別之證據調查
    方法，乃限證據有滅失或礙難使用之虞，或經他造同意時，或就確定事物之現狀
    有法律上利益並有必要時，始得加以保全。所謂有滅失之虞，如證人身患疾病，
    有死亡之可能，或證物將因天然或因他造當事人之行為消滅或變更之虞之謂，而
    所謂礙難使用，如證人行將遠行，或證物行將為他造當事人或第三人攜帶出國，
    雖尚非到滅失之程度，但已難以使用之謂，其目的乃在防止因證據之滅失或難以
    使用，致影響裁判之正確。苟證據並無此情事，或證據之調查並無迫切之需要，
    而得於調查證據程序中為調查，訴訟當事人自可於調查證據程序中聲請為調查即
    可，並無為聲請證據保全之必要。另就確定事物之現狀，固亦得聲請以鑑定、勘
    驗等方法為保全，然亦須限於有法律上利益並有必要時，始得不依一般調查證據
    程序而以保全證據程序為之，否則失證據保全之立法目的，均合先敘明。
三、經查，本件聲請意旨固稱如附件之聲請事項所示之財務報表等資料，有遭相對人
    甲○○隱匿、竄改或毀損之虞，惟依聲請書之事實理由欄第三點(三)所示，聲請人
    自承已取得相對人所交付如卷附聲證二之二套財務報表影本等資料，且未表明對
    於該財務報表之真實性有何質疑，而僅是不信相對人甲○○聲稱合夥事業處於虧
    損之說法。此可從聲請人表明其嗣後將前揭財務報表，交給會計師查閱後，認為
    合夥事業非如相對人甲○○所述之虧損，應有利益可茲分配等語得知。本件聲請
    人既已取得相對人所提供之財務報表影本等資料，且對該資料不為爭執，則縱認
    前往查帳遭拒，也無對於該財務報表所表彰之證據資料有何聲請保全證據之「必
    要性」，因此本件證據並無滅失或礙難使用情事，難認有何不能於一般調查程序
    中進行調查之必要，從而，本件聲請保全證據核與民事訴訟法第三百六十八條第
    一項規定不合，不應准許，應予駁回。
四、依民事訴訟法第九十五條、第七十八條、第八十五條第一項，裁定如主文。
中      華      民      國    九十二    年      三      月     十三     日
                                    臺灣士林地方法院民事第二庭
~B法      官  林政佑
右為正本係照原本作成。
如對本裁定抗告須於裁定送達後十日內向本院提出抗告狀。
中      華      民      國    九十二    年      三      月     十八     日
~B法院書記官  周霙蘭


司法院資訊處製作；財團法人民間司法改革基金會備份。
